# Emilie Sadaoui

Développeuse web Full stack - junior



emiliesadaoui@gmail.com

06 12 27 90 63

Paris, France

32 Ans

Française

www.linkedin.com/in/emiliesadaoui





## PRESENTATION

Récemment sortie d'une formation de Développeuse web, je souhaite mettre à profit mes nouvelles compétences ainsi que celles que j'ai pu développer lors de mes précédentes expériences professionnelles. Persévérante et dynamique, je saurai m'adapter rapidement à mon nouvel environnement de travail.



# **FORMATION**

## **DÉVELOPPEUSE INTÉGRATEUR WEB**

OpenClassrooms Juillet 2022 à février 2023

#### TECHNICIENNE DE MAINTENANCE MICRO/RÉSEAU **GEFI**

Certification professionnelle de niveau V (RNCP 326 R)

1ÈRE ANNÉE DE LICENCE DE LETTRES MODERNES

2009 à 2010

1ÈRE ANNÉE D'ARTS GRAPHIQUES ET MULTIMÉDIA

E-Art Sup 2008 à 2009

**BACCALAURÉAT** 



# COMPÉTENCES

## **DÉVELOPPEMENT WEB**



















## **SOFT SKILLS**

- Adaptabilité
- Persévérance
- Patience
- Empathie
- Organisation
- Riqueur
- Pédagogie



## **LANGUES**





Anglais Courant

**Japonais Notions** 



## **PROJETS**

#### CRÉATION D'UNE APPLICATION WEB DE LOCATION IMMOBILIÈRE

Implémentation du Frontend avec React et React Router

#### CONSTRUCTION D'UNE API SÉCURISÉE

Création du Backend et de l'API avec Node.is, Express et MongoDB pour une application d'avis gastronomiques

## CRÉATION D'UN SITE E-COMMERCE **EN JAVASCRIPT**

Intégration des maquettes de manière dynamique et creation d'un plan de test

## **OPTIMISATION D'UN SITE WEB EXISTANT**

Mise en place de bonnes pratiques SEO et d'accessibilité

#### CRÉATION D'ANIMATIONS CSS POUR DYNAMISER UN SITE WEB

Utilisation de Sass

## TRANSFORMATION D'UNE **MAQUETTE EN SITE WEB**

Utilisation de HTML et CSS



# **EXPERIENCE PROFESSIONNELLE**

#### CONGÉ PARENTAL 2019-2022 Paris - France

- Organiser, planifier, gérer un planning
- Gérer les conflits, désamorcer les colères et les frustrations
- Favoriser avec pédagogie le gain d'autonomie

## **TECHNICIENNE SUPPORT CLIENTS Niveau 2** STIME 2015-2022 Montrouge - France

- Mise en place et résolution de diagnostics
- Recherche et manipulation en BDD SQL 2012 R2
- Création et gestion de tickets d'incidents

#### EMPLOYÉE LIBRE-SERVICE Chef de rayon Intermarché 2013-2015 Maisons-Alfort - France

- Gestion des stocks et commandes
- Gestion des relations commerciales
- Formation de nouveaux collaborateurs

## PRÉPARATRICE DE COMMANDES

Intermarché 2011 – 2013 Maisons-Alfort - France

- Préparer et ranger les commandes
- Gérer des requêtes et réclamations clients
- Utiliser un PDA et le logiciel dédié